# 关于三无投资变成联营企业会计核算的问题

提问人：cnda 时间：2015-01-31 20:12:47
请教各位及陈老师，原持股比例 20 ％属三无投资，金额 1000 万，然后股权受让10%变为30%，按权益法核算，按新准则上期追溯为可供出售金融资产，但无公允价值，本期权益法如何核算？

回答人：chenyiwei
以前年度按“三无”投资作为可供出售金融资产核算期间，如果无法持续取得公允价值的，可按原取得成本持续计量。此次增持股权时，按增持 10 ％股权的价格按比例推算原持有的 20 ％股权于增持日的公允价值（重新计量的差额计入本期收益），该公允价值与本次增持成本之和作为后续权益法核算的成本基础。